【裁判字號】    99,訴,38
【裁判日期】    990702
【裁判案由】    損害賠償
【裁判全文】
臺灣臺東地方法院民事裁定                99年度訴字第38號
原      告  甲○○
訴訟代理人  李  旦律師
被      告  丙○○
被      告  乙○○
上列當事人間請求損害賠償事件，原告提起附帶民事訴訟，經本
院刑事庭以99年度附民緝字第 1 號裁定移送前來， 本院裁定如
下：
    主  文
原告之訴及假執行之聲請均駁回。
訴訟費用由原告負擔。
    理  由
一、按當事人不得就已起訴之事件，於訴訟繫屬中，更行起訴；
    起訴違背上開規定者，法院應以裁定駁回之。民事訴訟法第
    253條、第249條第1項第7款分別定有明文。再按民事訴訟法
    第253條所規定者，乃係「重複起訴禁止之原則」，亦即「
    一事不再理原則」。關於前後兩訴是否同一事件，應依 (一
    ) 前後兩訴之當事人是否相同；(二)前後兩訴之訴訟標的是
    否相同；(三)前後兩訴之聲明，是否相同、相反或可以代用
    等三個因素決定之（最高法院73年度台抗字第518號裁定要
    旨參照）。另按「重複起訴禁止之原則」（一事不再理之原
    則），係以「訴訟繫屬中更行起訴」為其要件；所謂訴訟繫
    屬中，乃指當事人提起民事訴訟之程序業已開始，尚未終結
    者而言。
二、本件原告求為判決命被告丙○○、乙○○應與林智祥、秋岡
    晉太郎連帶給付原告新臺幣（下同） 203萬元，及自本訴狀
    繕本送達翌日至清償日止，按年息百分之五計算之利息。另
    陳明願供擔保請准宣告假執行。其陳述略稱：民國97年10月
    9日下午，被告丙○○與秋岡晉太郎、林智祥 （法定代理人
    李淑芳） 共同詐欺原告203萬元，且原告將其中162萬4千元
    匯入被告乙○○提供之中國信託商業銀行彰化分行00000000
    0000號帳戶。依侵權行為法規定，被告丙○○、乙○○，自
    應與秋岡晉太郎、林智祥、李淑芬負連帶賠償責任等語。
三、經查：
（一）原告於本件主張之上開訴訟標的及其原因事實、應受判決
      事項之聲明，原於本院刑事庭98年度訴字第40號偽造文書
      案件繫屬中之98年4月14日， 對秋岡晉太郎、林智祥、李
      淑芬提起刑事附帶民事訴訟，復於98年5月5日對被告丙○
      ○、乙○○提起追加附帶民事訴訟。嗣後本院刑事庭於98
      年6月23日，依刑事訴訟法第504條第1項之規定， 以臺灣
      臺東地方法院98年度附民字第24號刑事附帶民事訴訟裁定
      移送本院民事庭審理，現由本院民事庭以99年度訴字第18
      號損害賠償事件審理中，業經本院調閱該案卷宗，查核屬
      實，並有98年4月14日刑事附帶民事起訴狀、 98年5月5日
      刑事追加附帶民事起訴狀、臺灣臺東地方法院98年度附民
      字第24號刑事附帶民事訴訟裁定正本各1份在卷足憑 （見
      本院98年度附民字第24號卷第1～7、21～24、32頁）。
（二）原告就前開已起訴之民事事件繫屬中，復於本院刑事庭98
      年度訴緝字第22號偽造文書案件繫屬中之98年5月5日更行
      提起本件附帶民事訴訟， 經本院刑事庭於99年1月29日以
      臺灣臺東地方法院99年度附民緝字第1 號刑事附帶民事訴
      訟裁定移送本院民事庭，另分案號為99年度訴字第38號損
      害賠償事件。揆諸首開說明，本訴（99年度訴字第38號）
      與前訴（99年度訴字第18號）之當事人、訴訟標的、訴之
      聲明均相同，屬同一事件，是原告提起本件訴訟自不合法
      ，應依民事訴訟法第249條第1項第7款規定，駁回其訴。
      原告之訴既經駁回，其假執行之聲請亦失所附麗，應併予
      駁回。
三、依民事訴訟法第249條第1項第7款，第95條、第78條，裁定
    如主文。
中    華    民    國    99    年     7    月    2    日
                         民事庭  法  官  李芳南
以上正本係照原本作成。
如對本裁定抗告須於裁定送達後10日內向本院提出抗告狀，並繳
納抗告費新臺幣1,000元。
中    華    民    國    99    年     7    月    5    日
                                 書記官  蘇美琴

司法院資訊處製作；財團法人民間司法改革基金會備份。
